臺灣高雄地方法院刑事判決　　　　　　95年度簡上字第1428號
上　訴　人　丙○○
即　被　告
上列上訴人因傷害案件，不服臺灣高雄地方法院高雄簡易庭於中
華民國95年11月3 日，以95年度簡字第6770號第一審刑事簡易判
決（聲請簡易判決處刑案號：臺灣高雄地方法院檢察署95年度調
偵字第851 號），提起上訴，本院管轄之第二審合議庭審理、判
決如下：
    主  文
上訴駁回。
丙○○緩刑貳年。
    事實及理由
一、證據能力部分：按被告以外之人（包括證人、鑑定人、告訴
    人、被害人及共同被告等）於審判外之陳述雖不符刑事訴訟
    法第159條之1至之4等4條之規定，而經當事人於審判程序同
    意作為證據，法院審酌該言詞陳述或書面陳述作成時之情況
    ，認為適當者，亦得為證據；當事人、代理人或辯護人於法
    院調查證據時，知有刑事訴訟法第159條第1項不得為證據之
    情形，而未於言詞辯論終結前聲明異議者，視為有前項之同
    意，同法第159條之5定有明文。立法意旨在於傳聞證據未經
    當事人之反對詰問予以核實，原則上先予排除。惟若當事人
    已放棄反對詰問權，於審判程序中表明同意該等傳聞證據可
    作為證據；或於言詞辯論終結前未聲明異議，基於尊重當事
    人對傳聞證據之處分權，及證據資料愈豐富，愈有助於真實
    發見之理念，且強化言詞辯論主義，使訴訟程序得以順暢進
    行，上開傳聞證據亦均具有證據能力。查本件證人即告訴人
    乙○○、證人陳茂柱於95年6 月15日偵查時之證述，及高雄
    醫學大學附設中和紀念醫院出具之乙○○診斷證明書1 紙（
    見同上署95年度他字第4493號卷第4 頁至第12頁）之證據資
    料，當事人於本院96年1 月5 日準備程序及96年1 月23日審
    判程序時，均明示同意作為證據（見本院卷第18頁至第21頁
    、第28頁至第35頁），本院審酌上開筆錄作成時，較無人情
    施壓或干擾，亦無不當取供之情形，認為以之作為本案之證
    據亦屬適當，是上開證據，俱有證據能力。
二、本案經本院審理結果，認原審因而適用刑法第277 條第1 項
    、刑法第2 條第1 項前段、修正前刑法第41條第1 項前段之
    規定，並審酌被告並無重大前科，此有臺灣高等法院被告前
    案紀錄表1 份附卷可按，其因細故而為此傷害犯行，致被害
    人乙○○受有眼前房出血、玻璃體出血、右眼挫傷併鞏膜下
    出血及右臉顴骨處挫傷等傷害，其傷勢非輕，其行為實屬不
    該，且其於犯罪矢口否認犯行，態度不佳，及其犯罪之動機
    、手段等一切情狀，爰量處有期徒刑4 月，如易科罰金，以
    銀元300 元即新臺幣900 元折算1 日，本院核原判決之認事
    用法及量刑，尚稱允當，並引用原審判決書記載之事實、證
    據及理由（詳如附件）。
三、上訴人即被告上訴意旨略以：原判決量刑過重，伊已與告訴
    人達成和解，並有和解書，本件請從輕發落，給予緩刑的機
    會等語。
四、按法官於有罪判決中，究應如何量處罪刑，為實體法賦予審
    理法官裁量之刑罰權事項，法官行使此項裁量權，自得依據
    個案情節，參諸刑法第57條所定各款犯罪情狀之規定，於該
    法定刑度範圍內，基於合義務性之裁量，量處被告罪刑。本
    院以為，量刑之裁量權，乃憲法所保障法官獨立審判之核心
    ，法院行使此項裁量權，亦非得以任意或自由為之，仍應受
    一般法律原理原則之拘束，即仍須符合法律授權之目的、法
    律秩序之理念、國民法律感情及一般合法有效之慣例等規範
    ，尤其應遵守比例原則及平等原則之意旨，否則即可能構成
    裁量濫用之違法（另參見最高法院86年度臺上字第7655號判
    決意旨）。亦即如非有裁量逾越或裁量濫用之明顯違法情事
    ，自不得擅加指摘其違法或不當，即使上級審對下級審裁量
    權之審查，亦應同此標準，此不僅在保障法官不受任何制度
    外之不當干涉，更保障法官不受制度內的異質干涉，此方符
    憲法第80條所宣示獨立審判之真義。
五、查原審判決既已審酌【被告並無重大前科，此有臺灣高等法
    院被告前案紀錄表各1 份附卷可按，其因細故而為此傷害犯
    行，致被害人乙○○受有眼前房出血、玻璃體出血、右眼挫
    傷併鞏膜下出血及右臉顴骨處挫傷等傷害，其傷勢非輕，其
    行為實屬不該，且其於犯罪矢口否認犯行，態度不佳，及其
    犯罪之動機、手段等一切情狀，量處如主文所示之刑。】等
    情節，爰予以量刑，並無恣意違法之處，且量刑尚稱妥適，
    自不得僅因上訴人指摘量刑過輕，即認原審刑罰裁量權之行
    使有何違法或不當之處。
六、又查，被告上訴意旨所稱之和解事實，有被告於96年1 月5
    日在本院準備程序供述：伊有毆打告訴人，惟於犯後很後悔
    ，所以已與告訴人和解，且有和解書可徵等情節綦詳，核與
    告訴人乙○○於本院96年1 月23日審判時到庭具結證稱：伊
    確實已與被告達成和解，而和解書是伊親自簽名等語（見本
    院95年度簡上字第1428號卷【以下簡稱本院卷】第19頁、第
    30 頁 至第31頁）情節相符，並有和解書1 紙在卷可稽（見
    本院卷第22頁），是原審以上訴人犯行明確，依刑法第277
    條第1 項規定，依法判處有期徒刑4 月，並諭知易科罰金之
    折算標準，經核認事用法尚無不合，量刑亦稱妥適，因此，
    本件上訴人之上訴為無理由，應予駁回。惟上訴人犯後已坦
    承犯行，態度良好，顯有悔意，且被告於原審95年11月3 日
    判決後之95年12月25日與被害人達成和解，業經被害人乙○
    ○於本院96年1 月23日審判時到庭具結證述屬實，又被告未
    曾受有期徒刑以上刑之宣告，亦有臺灣高等法院被告前案紀
    錄表1 份在卷可佐，是本件係因其一時失慮，偶罹刑典，且
    於犯後坦承犯行，態度良好，並於原審95年11月3 日判決後
    之95年12月25日與被害人達成和解，有和解書可佐，再酌被
    告於本院96年1 月23日審判時當庭向被害人道歉，是本院綜
    合上情，認其經此偵、審程序，當知所警惕，而無再犯之虞
    ，故認前開所宣告之刑，以暫不執行為適當，爰併諭知宣告
    緩刑2 年，用勵自新。
七、至於本件原審判決中關於銀元及新臺幣法定貨幣部分，因新
    舊法比較結果並無不同，應逕適用刑法施行法第1 條之1 規
    定即可。易科罰金折算標準部分，所適用法條應為廢止前罰
    金罰鍰提高標準條例第2 條，雖原判決誤引罰金罰鍰提高標
    準條例第1 條前段、將廢止前罰金罰鍰提高標準條例第2 條
    誤載為修正前罰金罰鍰提高標準條例第2 條、贅引現行法規
    所定貨幣單位折算新臺幣條例第2 條，然對判決不生影響。
    從而，本件原審判決所為論罪科刑，並諭知易科罰金之折算
    標準即無不當，是本件上開部分並不構成撤銷之事由，附此
    併敘。
據上論斷，應依刑事訴訟法第455 條之1 第1 項、第3 項、第36
8 條，第373 條，刑法第74條第1 項第1 款，刑法施行法第1 條
之1、 廢止前罰金罰鍰提高標準條例第2 條規定，判決如主文。
本案經檢察官甲○○到庭執行職務。
中    華    民    國    96    年    1   月    30      日
                  刑事第三庭  審判長法  官  田平安
                                    法  官  郭瓊徽
                                    法  官  施添寶
以上正本證明與原本無異。
不得上訴。
中    華    民    國    96    年    1   月    31      日
　　　　　　　　　　　　　　　　　　書記官  王翌翔
附件：上開本院95年度簡字第6770號刑事第一審簡易判決書。
附錄本案論罪科刑法條全文：
中華民國刑法第277條（普通傷害罪）
傷害人之身體或健康者，處3年以下有期徒刑、拘役或1千元以下
罰金。
犯前項之罪因而致人於死者，處無期徒刑或7 年以上有期徒刑；
致重傷者，處3 年以上10年以下有期徒刑。
